# 求助陈版，关于美国 337 调查律师服务费是否可以计提预计负债

提问人：wx_6217aac31c2a 时间：2022-02-25 00:09:15
公司 2020 年第四季度遇到国外竞争对手就知识产权侵权提请美国 337 起诉。公司当年 11 月聘请国外律师准备应诉，律师合同约定分阶段、按照提供律师服务小时数收费，但总金额不超过 1000万元（同类案例平均律师费水平）。由于被诉知识产权与公司核心业务关系较大，公司积极应诉，结果于 2021 年最终胜诉，主要律师服务费支付在 2021 年度。请问陈版， 2020 年财务报表是否就可能发生的大额律师服务费计提预计负债，并影响当期损益呢？若计提，有哪些关键客观依据需要取得呢。非常感谢您能在百忙中解疑！

回答人：chenyiwei
2020 年末对律师费相关负债的预提，应当是基于截至 2020 年末律师已经实际提供的服务。对于在 2020 年末尚未提供（将在 2021 年内提供）的律师服务，不应在 2020 年度内预计其应付律师费相关负债。